臺灣屏東地方法院刑事判決　　　　　　　　　　　　　九十三年度訴字第二二四號
　　公　訴　人　臺灣屏東地方法院檢察署檢察官
　　被　　　告　甲○○
右列被告因違反毒品危害防制條例案件，經檢察官提起公訴（九十三年度毒偵字第五
號）及同署檢察官移
陳述，本院合議庭裁定由受命法官獨任進行簡式審判程序審理，判決如左：
    主    文
甲○○連續施用第一級毒品，累犯，處有期徒刑壹年貳月，扣案之兼含海洛因及安非
他命殘渣之夾鏈袋壹個沒收銷燬。又連續施用第二級毒品，累犯，處有期徒刑拾月，
扣案之兼含海洛因及安非他命殘渣之夾鏈袋壹個、注射針筒壹支，均沒收銷燬。應執
行有期徒刑壹年捌月，扣案之兼含海洛因及安非他命殘渣之夾鏈袋壹個、注射針筒壹
支，均沒收銷燬。
    事    實
一、甲○○前因竊盜案件，經本院以八十八年度易字第一○六七號判處有期徒刑十月
確定，於民國八十九年十一月三十日縮短刑期期滿執行完畢。
二、甲○○前因施用毒品案件，經臺灣高雄地方法院以八十八度毒聲字第三九五六號
    裁定送觀察、勒戒後，因認無繼續施用毒品傾向，由臺灣高雄地方法院檢察署檢
    察官以八十八年度偵字第一四○九七號為不起訴處分確定。嗣復因施用第二級毒
    品案件，經本院以八十八年度毒聲字第二五五八號裁定送觀察、勒戒後，因認有
    繼續施用毒品傾向，經本院以八十八年度毒聲字第二七七四號裁定令入強制處所
    施以強制戒治，後經本院以八十九年度毒聲字第一一九七號裁定停止戒治，所餘
    戒治期間，付保護管束，檢察官並就當次犯行以八十八年度毒偵字第三九三號聲
    請簡易判決處刑，經本院以八十九年度潮簡字第八二號判處有期徒刑有期徒刑五
    月確定，甲○○於前開保護管束期間內，再度施用第二級毒品，檢察官就當次犯
    行以九十年度毒偵字第四八號、第五二一號聲請簡易判決處刑，並經本院以九十
    年度潮簡字第九十號判處有期徒刑有期徒刑六月確定。甲○○復因連續施用第一
    級、第二級毒品案件，經本院以九十年度毒聲字第一○九七號裁定令入戒治處所
    施以強制戒治，嗣復經本院以九十年度毒聲字第一九○七號裁定停止戒治，所餘
    戒治期間，付保護管束，至九十一年七月三十日保護管束期滿，檢察官並就當次
    犯行以九十年度毒偵字第七七七號、九二二號提起公訴，經本院以九十年度訴字
    第四一七號分別判處有期徒刑一年、十月，定其應執行之刑為有期徒刑一年六月
    確定，並與前開本院判處之有期徒刑五月、六月更定其應執行之刑，於九十年五
    月十六日入監執行，至九十二年七月十七日因縮短刑期假釋出監。詎甲○○仍無
    法戒除毒癮，明知海洛因及安非他命業經公告列為毒品危害防制條例列為第一級
    毒品及第二級毒品，不得非法持有、施用，仍於假釋期間內即九十二年十二月十
    一日十二時五十七分許回溯七十二小時內之某時（不含為警查獲後採尿前之期間
    ）至九十三年四月六日二十三時許回溯七十二小時內之某時（不含為警查獲至檢
    察官偵訊之期間），基於施用海洛因之概括犯意，在其位於屏東縣南州鄉○○村
    ○○路一０巷一七號住處內等地，以注射針筒注射之方式，連續非法施用第一級
    毒品海洛因多次，平均約每四天施用一次，另基於施用安非他命之概括犯意，以
    將第二級毒品安非他命置於玻璃吸食器燒烤加熱後再吸食其霧化氣體之方式，非
    法施用第二級毒品安非他命多次，平均約每四天施用一次。嗣經警於九十二年十
    二月十一日八時二十分許，在屏東縣潮州鎮○○路六十六號內查獲，並扣得兼含
    海洛因及安非他命殘渣之夾鏈袋一個及注射針筒一支，復經檢察官於九十三年度
    內勤字第一號案件偵查中，經被告同意，於九十三年四月六日二十三時許當庭採
    取其尿液送驗結果，呈嗎啡及安非他命陽性反應而查獲。
三、案經屏東縣警察局潮州分局報請臺灣屏東法院檢察署檢察官偵查起訴暨同署檢察
    官移送併辦。
    理    由
一、右揭犯罪事實，業據被告甲○○於本院調查及審理時均坦承不諱，且被告經警於
    九十二年十二月十一日十二時五十七分時許採取其尿液送請檢驗及複驗結果，均
    呈嗎啡及安非他命陽性反應，此有屏東縣衛生局九十二年十二月十六日屏縣衛檢
    六字第九二○四○六號煙毒及麻醉藥品類委託檢驗結果通知書、長榮大學九十三
    年三月十五日及九十三年四月二十八日之確認報各一份附卷可稽；另扣案被告自
    承供其施用第一級毒品海洛因及第二級毒品安非他命所使用之含殘渣之夾鏈袋一
    個及針筒一支，經送驗結果，含殘渣之夾鏈袋呈甲基安非他命、海洛因陽性反應
    ，針筒則成甲基安非他命陽性反應，此有高雄醫學大學附設中和紀念醫院九十三
    年五月六日編號九三○四─四一五及九三○四─四一六號檢驗報告各一份附卷可
    參，可知上開扣案物上殘留有微量之第一級毒品海洛因及第二級毒品安非他命或
    殘留有第二級毒品安非他命，此均為檢驗機關本於專業知識及以科學檢驗方法所
    得之結論，自可憑信，足認被告上開自白與事實相符，堪信為真實。又被告前因
    施用毒品案件，經臺灣高雄地方法院以八十八度毒聲字第三九五六號裁定送觀察
    、勒戒後，因認無繼續施用毒品傾向，由臺灣高雄地方法院檢察署檢察官以八十
    八年度偵字第一四○九七號為不起訴處分確定。嗣復因施用第二級毒品案件，經
    本院以八十八年度毒聲字第二五五八號裁定送觀察、勒戒後，因認有繼續施用毒
    品傾向，經本院以八十八年度毒聲字第二七七四號裁定令入強制處所施以強制戒
    治，後經本院以八十九年度毒聲字第一一九七號裁定停止戒治，所餘戒治期間，
    付保護管束，檢察官並就當次犯行以八十八年度毒偵字第三九三號聲請簡易判決
    處刑，經本院以八十九年度潮簡字第八二號判處有期徒刑有期徒刑五月確定，甲
    ○○於前開保護管束期間內，再度施用第二級毒品，檢察官就當次犯行以九十年
    度毒偵字第五二一號聲請簡易判決處刑，並經本院以九十年度潮簡字第九十號判
    處有期徒刑有期徒刑六月確定。甲○○復因連續施用第一級、第二級毒品案件，
    經本院以九十年度毒聲字第一○九七號裁定令入戒治處所施以強制戒治，嗣復經
    本院以九十年度毒聲字第一九○七號裁定停止戒治，所餘戒治期間，付保護管束
    ，至九十一年七月三十日保護管束期滿，檢察官並就當次犯行以九十年度毒偵字
    第七七七號、九二二號提起公訴，經本院以九十年度訴字第四一七號分別判處有
    期徒刑一年、十月，定其應執行之刑為有期徒刑一年六月確定，復犯本件施用毒
    品案件等情，此有臺灣高等法院被告全國前案紀錄表、臺灣屏東地方法院檢察署
    刑案資料查註紀錄表、本院九十年度訴字第四一七號、九十年度潮簡字第九○號
    、八十九年度潮簡字第八二號判決書各一份在卷可按，本案事證明確，被告再犯
    前揭施用毒品犯行，應堪認定。
二、查海洛因、安非他命分別係毒品危害防制條例第二條第二項第一款、第二款所稱
    之第一級毒品、第二級毒品，均不得持有、施用，是核被告甲○○所為，係犯毒
    品危害防制條例第十條第一項之施用第一級毒品罪及同條第二項之施用第二級毒
  品罪。被告施用毒品期間持有第一級、第二級毒品之低度行為，均為施用之高度
    行為所吸收，不另論罪。其先後多次施用第一級、第二級毒品犯行，時間緊接，
    罪名與犯罪構成要件相同，顯均係基於概括犯意反覆為之，均應依連續犯規定以
    一罪論，並加重其刑。又公訴人雖僅就被告於九十二年十二月十一日十二時五十
    七分許回溯七十二小時內之某時（不含為警查獲後採尿前之期間）非法施用第一
    級毒品海洛因及第二級毒品安非他命之犯行起訴，餘者移送併辦部分未於起訴書
    中敘及，惟被告其餘施用第一級毒品、第二級毒品之事實與前開已起訴之犯罪事
    實間，具連續犯之裁判上一罪關係，已如上述，為起訴效力所及，本院自應一併
    予以審理。末查，被告前因竊盜案件，經本院判處有期徒刑十月確定，於八十九
    年十二月四日執行完畢之事實，有臺灣高等法院被告全國前案紀錄表及臺灣屏東
    地方法院檢察署刑案資料查註紀錄表各一份在卷可按，其受有期徒刑之執行完畢
    後，五年之內再犯有期徒刑以上刑之本罪，為累犯，應依法加重其刑，並均遞加
    重之。被告所犯上開二罪間，犯意有別，行為互異，應予分論併罰。茲審酌被告
    經送觀察、勒戒、強制戒治及判刑確定後，竟不知愛惜生命及健康，掌握自新機
    會，仍再度施用毒品，顯見其耽溺毒癮甚深、意志不堅不堅，惟念其前開犯罪係
    戕害自身，尚未害及他人，且犯罪後坦承犯行，態度尚佳等一切情狀，分別量處
    如主文所示之刑，並定其應執行刑。另扣案含殘渣之夾鏈袋一個及針筒一支，經
    送驗結果含殘渣之夾鏈袋呈甲基安非他命、海洛因陽性反應，針筒則呈甲基安非
    他命陽性反應，已如前述，則含殘渣之夾鏈袋殘留有微量之安非他命、海洛因，
    針筒內則殘留有微量之安非他命，因夾鏈帶及針筒與其內微量之毒品無法析離，
    含殘渣之夾鏈帶自應整體視為第一級毒品海洛因及第二級毒品安非他命，而針筒
    自應整體視為第二級毒品安非他命，爰併依毒品危害防制條例第十八條第一項前
    段之規定，宣告沒收銷毀。
據上論斷，應依刑事訴訟法第二百七十三條之一第一項、第二百九十九條第一項前段
，毒品危害防制條例第十條第一項、第二項、第十八條第一項前段，刑法第十一條前
段、第五十六條、第四十七條、第五十一條第五款，判決如主文。
本案經檢察官盧明軒到庭執行職務。
中      華      民      國    九十三    年     六     月    二十五      日
            臺灣屏東地方法院刑事第六庭
                                          法  官  許心
右正本證明與原本無異。
如不服本判決應於收受本判決送達後十日內向本院提出上訴書狀，其未敘述上訴理由
者，並得於提起上訴後十日內向本院補提理由書狀（均須按他造當事人之人數附繕本
 ）「切勿逕送上級法院」
                                          書記官  林香如
中    華    民    國     九十三      年      六      月      二十八     日
附錄本案論罪科刑法條全文：
毒品危害防制條例第十條：
施用第一級毒品者，處六月以上五年以下有期徒刑。
施用第二級毒品者，處三年以下有期徒刑。
